臺灣桃園地方法院民事裁定
111年度司繼字第1368號
聲  請  人  宋鴻來  
代  理  人  劉孟錦律師

            劉哲瑋律師

被  繼承人  宋增岡(亡)


關  係  人
即受選任人   鄭崇文律師

上列聲請人聲請選任被繼承人宋增岡遺產管理人事件，本院裁定
如下：
    主      文
選任鄭崇文律師為被繼承人宋增岡之遺產管理人。
准對被繼承人宋增岡（男，民國00年0月00日出生、民國87年11
月18日死亡，國民身分證統一編號：Z000000000號，生前最後住
所：桃園縣○○鎮○○街00號（改制前））大陸地區以外之繼承人為
承認繼承之公示催告。
被繼承人宋增岡之大陸地區以外之繼承人，應自本公示催告公告
於司法院網站之日起壹年內向本院陳報承認繼承，如不於公示期
限內陳報承認繼承時，被繼承人之遺產於大陸地區之繼承人依法
繼承、清償債權並交付遺贈物後，如有賸餘，歸屬國庫。
聲請程序費用由被繼承人宋增岡之遺產負擔。
    理      由
一、按先順序繼承人均拋棄其繼承權時，由次順序之繼承人繼承
    ，其次順序繼承人有無不明或第四順序之繼承人均拋棄其繼
    承權者，準用關於無人承認繼承之規定。次按繼承開始時，
    繼承人之有無不明，而無親屬會議或親屬會議未於1個月內
    選定遺產管理人者，利害關係人得聲請法院選任遺產管理人
    ，並由法院依公示催告程序，定6個月以上之期限，公告繼
    承人，命其於期限內承認繼承，此觀民法第1176條第6項、
    第1177條、第1178條規定自明。再按遺產管理人之職務為：
    (一)編製遺產清冊。(二)為保存遺產必要之處置。(三)聲請
    法院依公示催告程序，限定一年以上之期間，公告被繼承人
    之債權人及受遺贈人，命其於該期間內報明債權及為願受遺
    贈與否之聲明，被繼承人之債權人及受遺贈人為管理人所已
    知者，應分別通知之。(四)清償債權或交付遺贈物。(五)有
    繼承人承認繼承或遺產歸屬國庫時，為遺產之移交，民法第
    1179條第1項亦有明文。
二、本件聲請意旨略以：被繼承人於民國87年11月18日死亡，其
    無第一順位繼承人，第二順位繼承人已死亡、第三順位繼承
    人均已拋棄繼承，聲請人與被繼承人共有座落桃園市○○區○○
    段000地號土地之共有人，聲請人提起分割共有物訴訟向本
    院提起分割共有物訴訟，經本院110年度訴字第2337號審理
    中，為續行訴訟，爰依法聲請選任被繼承人之遺產管理人等
    語。
三、經查，聲請人主張之上開事實，業據其提出被繼承人之除戶
    戶籍謄本、被繼承人之第二順位繼承人除戶戶籍謄本、第三
    順位繼承人之戶籍謄本、民事起訴狀及本院民事法庭通知書
    等件影本為證，堪信為真。又被繼承人之法定繼承人均已拋
    棄繼承等情，此有本院案件索引卡在卷可憑，堪予認定。次
    查，被繼承人死亡迄今已逾民法第1177條所定一個月期間，
    仍無親屬會議選任之遺產管理人向本院陳明，此有本院索引
    卡查詢資料在卷可稽，可認聲請人主張無親屬會議召集之事
    實為真。準此，堪認被繼承人所遺財產處於無人管領之狀態
    ，是以，本件確有為被繼承人所遺財產指定遺產管理人之必
    要。經本院函詢桃園律師公會，有鄭崇文律師、郭淳頤律師
    、鄭仁壽律師、陳佳函律師具狀表示有意願擔任被繼承人所
    遺財產之遺產管理人，此有四位律師之陳報狀與同意書在卷
    可憑。本院考量鄭崇文律師曾辦理遺產管理人及其他事件之
    情況，認鄭崇文律師足堪勝任本件遺產管理人之職務。另聲
    請人並稱如有不足清償報酬費用時，願支付遺產管理人之報
    酬及必要費用等語，此有切結書在卷足憑。從而，本件選任
    鄭崇文律師為被繼承人之遺產管理人，應屬適當，且與法律
    規定相合，應予准許，並依法為公示催告。
四、依家事事件法第127條第4項之規定，裁定如主文。
五、如不服本裁定，應於送達後10日內向本院提出抗告狀，並應
    繳納抗告費新臺幣1,000元。
中　　華　　民　　國　　111 　年　　12　　月　　9 　　日
                   家事法庭司法事務官　蔡淑蘭
以上正本係照原本作成。